臺北高等行政法院裁定
                                      100年度再字第102號
再審  原告  王秀琴
　　　　　　林淑琴
　　　　　　林淑貞
　　　　　　詹雅琬
　　　　　　黃丕顯
　　　　　　吳巧幸
　　　　　　許大猷
　　　　　　盧正焜
　　　　　　侯麗玉
　　　　　　陳碧霜
　　　　　　曾李桂蘭
　　　　　　黃樹旺
　　　　　　林秀官
　　　　　　林素貞
　　　　　　蔡若穎
　　　　　　林朝專
　　　　　　林芸香
　　　　　　陳秀美
　　　　　　陳秋月
　　　　　　林巧苓
          　詹玄州
　　　　　　梁正河
          　李俊龍
　　      　張寶慧
　　　　　　陳怡汎
　　　　　　劉舜君
　　　　　　蕭金鳳
　　　　　　曾品儒
　　　　　　蔡和德
　　　　　　謝素貞
　　　　　　林育兆
　　　　　　王賢堯
　　　　　　李仟蓁
　　　　　　朱玉子
　　　　　　曹靜仁
　　　　　　周惠仁
　　　　　　林王金碧
　　　　　　陳鳳珠
　　　　　　吳姿樺
　　　　　　陳建隆
　　　　　　蕭寶珍
　　　　  　洪譽軒
　　　　　　楊淑娟
　　　　　　葉艷鳳
　　　　　　周盛雄
　　　　　　鍾金蘭
　　　　　　楊素貞
　　　　　　楊淑慧
　　　　　　江瓊文
　　　　　　江瓊玉
　　　　　　鄭建福
　　　　　　李瑞珠
　　　　  　陳麗煌
　　　　　　鄭文基
　　　　  　譚湘華
　　　　　　陸佩英
　　　　　　陳雪萍
　　　　　　曾文慧
　　　　　　蕭明慧
　　　    　蔡美蘭
　　　　  　王淑貞
　　　　　　謝玉盆
　　　　　　林淑惠
　　　　　　林周傳
　　　　　　黃淑卿
　　　　　　王浪洽
　　　　　　詹寶春
　　　　　　王敏芝
　　　　　　郭燕玉
　　　　　　陳秋
　　　　　　邱瑞林
　　　　　　陳蛉玉
　　　　　　蔡慧娟
　　　　　　許翊筠
　　　　　　謝秀美
　　　　　　林美華
　　　　　　陳佩瑤
　　　　　　陳碧娥
　　　　　　蔡錦貴
　　　　　　馮群顯
　　　　　　洪子媚
　　　　　　魏麗玉
　　　　　　黃珈臻
　　　　　　林怡瑾
　　　　　　林麗華
　　　    　吳玉珍
　　　　  　呂耀元
　　　　　　譚湘蓉
　　　　　　陳秀慧
　　　　　　陸慧霖
          　賴政江
　　　　　　李玉鳳
　　　　　　張淑華
　　　　　　侯懿衿
　　　　　　陳瑞宜
　　　　　　林美雯
　　　　　　簡雪香
　　　　　　王美和
　　　　　　莊淯婷
          　洪明賢
　　　　　　王志忠
　　　　　　傅鳳琴
　　　　　　宋玉玲
　　　    　張英美
　　　　  　張錦生
　　　　　　黃成鈞
　　　　  　邱美英
　　　　　　吳佳芳
　　　　　　鄭文女
　　　　　　卓秀珠
　　　    　劉玉華
　　　　　　余鴻榮
　　　　　　呂秀麗
　　　　　　江麗娜
　　　　　　賴秀
　　　　　　何秀榮
　　　　　　李杏玲
　　　　  　吳玉珍
　　　　  　彭雪枝
　　　　　　麥碧珊
　　　　　　鍾秀鳳
　　　　　　杜秋妹
　　　　　　廖金紀
　　　　　　鍾湘
　　　　  　范振偉
　　　　　　杜世覬
　　　　  　楊美容
　　　　　　涂碧珠
　　　　　　陳筱蓮
　　　　  　劉靜文
　　　　　　陳秋雅
　　　　　　林永寬
　　　　  　張美麗
　　　　　　江玉桃
　　　　  　林悅勤
　　　　　　劉明勳
　　　　　　姚呈炎
　　　　　　廖惠錡
　　　　　　羅美娜
　　　　　　張秀珍
　　　　　　王政奇
　　　　　　林雅芬
　　　　　　許呈孝
　　　　　　蔡淑喜
　　　　　　吳梨貞
　　　　　　卓清敏
　　　    　吳坤仁
　　　　　　劉慈芳
　　　    　謝玫珮
　　　　　　曾月秀
　　　　　　林永義
　　　　　　王玉梅
　　　　　　廖友仁
　　　　　　李秋月
　　　　　　李盈諒
　　　    　林雪桃
　　　　　　盧宗明
　　　　　　王聖仁
　　　　　　林燕芬
　　　　　　徐美榮
　　　　　　趙倩如
　　　　  　林信助
　　　　　　林佩儀
　　　　　　林怡伶
　　　　  　高玉合
　　　　　　蔡昆霖
　　　　　　劉秀綢
　　　　　　李淑芬
　　　　　　王四美
　　　　　　林淑英
　　　　　　黃玉婷
　　　　　　陳月蓉
　　　　　　謝惠美
　　　　　　洪鳳珠
　　　　　　鄭秋如
　　　　　　卓容夙
　　　　  　林建鍾
　　　　　　鍾秋蓮
　　　　　　張簡靖芳
　　　　　　張惠萍
　　　　  　李賽金
　　　　  　邱子容
　　　　  　林勝福
　　　　　　陳明蜜
　　　　　　陳美莉
　　　　　　陳佩玲
　　　　　　蘇華珠
　　　　　　黃敏琴
　　　　　　陳麗宇
　　　　　　郭文福
　　　　　　鄭玉芳
　　　　　　麥穗馨
　　　　　　黃榮洽
　　　　  　陳秀蓮
　　　　　　吳月雲
　　　　　　林淑敏
　　　　　　陳瑩玥（原名：陳琇貞）
　　　　　　高素琴
　　　　　　林美蕙
　　　　　　何明機
　　　　　　曾玉芳
　　　　　　吳惠茹
　　　　　　林素珍
　　　　  　賴姿樺
　　　　　　陳美娟
　　　　　　梁金定
　　　　　　劉舜欽
　　　　　　賴美仁
　　　　　　賴秀蓮
　　　　　　江桂英
　　　　　　賴季柔
　　　　　  張燕琴
　　　　    邱順達
　　　　　　黃燕鳳
　　　　    王歆驊
　　　　　　黃立禎
　　　　　　石淑花
　　　　　　王碧柑
　　　　　　胡家瑄
　　　　　　吳宜蓉
　　　　　  曾大洲
　　　　　　林靜慧
　　　　　  徐玉津
　　　　　　陳玉鳳
　　　　　　劉師誠
　　　　　  鍾純貞
　　　　　  鄧淑錦
　　　　　　曾美英
　　　　　　張紺瑞
　　　　　　皮芝芬
　　　　　  馮信雄
　　　　　　張詩美
　　　　　　范姜貞
　　　　　　施秀緣
　　　　　　陳俐蓉
　　　　　　朱淑靜
　　　　　　古金鳳
　　　　　　黃麗霞
　　　　　　黃教義
　　　　　　陳鳳蓮
　　　　　  彭周美珠
　　　　　　蘇林碧真
　　　　　  李秀美
　　　　　　江瑢臻
　　　　　　江惠美
再審  被告  財政部
代　表　人　李述德（部長）

上列當事人間記帳士法事件，再審原告本於行政訴訟法第273 條
第1 項第1 款事由，對於本院中華民國99年2 月24日98年度訴字
第02438 號判決，提起再審之訴，本院裁定如下：
　　主  文
再審之訴駁回。
再審訴訟費用由再審原告負擔。
　　理  由
一、行政訴訟設有上訴之審級救濟制度，不服高等行政法院判決
    者，本應依規定提起上訴，於無法經由上訴獲得救濟時，始
    得例外提起再審之訴。因此，行政訴訟法第273 條第1 項，
    一方面列舉得提起再審之事由，另一方面則附以但書「但當
    事人已依上訴主張其事由或知其事由而不為主張者，不在此
    限。」此為「再審補充性」之表現，未符此項再審之特別要
    件者，其再審之訴不合法，依行政訴訟法第278 條第1 項規
    定，應以裁定駁回之。
二、本件再審原告主張前訴訟程序確定判決（本院98年度訴字第
    2438號判決）不適用行政程序法第126 條第1 項及最高行政
    法院83年判字第1223號判例之違法，該當於行政訴訟法第27
    3 條第1 項第1 款「適用法規顯有錯誤」之再審事由，應予
    廢棄云云。
三、經核，其再審主張與其前就上開判決提起上訴之事由，完全
    相同，並無二致（參見最高行政法院100 年度裁字第1440號
    卷第33頁背面以下、第38頁正面以下，比對本院卷第8 頁背
    面至第11頁正面），而其上訴為不合法，亦經最高行政法院
    100 年度裁字第1440號裁定駁回。再審原告仍執前詞，提起
    再審，揆諸前揭法文，其訴自非合法，應予駁回。
依行政訴訟法第278 條第1 項、第104 條、民事訴訟法第95條、
第78條，裁定如主文。

中　　華　　民　　國　　100　 年　　8　　 月　　9　　 日
                    臺北高等行政法院第一庭
                              審判長法  官　王立杰
                                    法  官　許麗華
                                    法  官　楊得君
上為正本係照原本作成。
如不服本裁定，應於送達後10日內向本院提出抗告狀（須按他造
人數附繕本）。
中　　華　　民　　國　　100　 年　　8　　 月　　9　　 日
           　 　　　　　            書記官  徐子嵐